【裁判字號】    98,審訴,3955
【裁判日期】    981029
【裁判案由】    毒品危害防制條例
【裁判全文】
臺灣高雄地方法院刑事判決            98年度審訴字第3955號
公  訴  人  臺灣高雄地方法院檢察署檢察官
被      告  甲○○
上列被告因毒品危害防制條例案件，經檢察官提起公訴（98年度
毒偵字第4873號），嗣於本院準備程序中，被告就被訴事實為有
罪之陳述，經本院告知簡式審判程序之旨，並聽取被告與公訴人
之意見後，合議庭裁定由受命法官獨任進行簡式審判程序，判決
如下：
    主  文
甲○○施用第一級毒品，累犯，處有期徒刑玖月。
    事  實
一、甲○○前因施用毒品案件，經本院以91年度毒聲字第5691號
    裁定送觀察、勒戒後，認無繼續施用毒品之傾向，而於民國
    91年11月28日執行完畢釋放出所，並經臺灣高雄地方法院檢
    察署檢察官於91年11月26日以91年度毒偵緝字第593 號為不
    起訴處分確定在案，又因連續施用第一、二級毒品案件，經
    本院以92年度訴字第2582號判處有期徒刑10月、5 月，並定
    應執行刑為有期徒刑1 年2 月確定，其入監服刑後，嗣於94
    年5 月24日縮短刑期假釋出監，而於94年6 月17日縮刑期滿
    而執行完畢。復於96年間因施用第一級毒品案件經本院以96
    年訴字第1470號判決判處有期徒刑6 月確定，於97年1 月3
    日執行完畢出監，猶不知悔改，仍未戒除毒癮，再基於施用
    第一級毒品之犯意，於98年7 月25日19時許，在高雄市小港
    區友人住處，以針筒注射方式施用第一級毒品海洛因1 次，
    嗣於同年月日21時40分許，因形跡可疑，為警在高雄縣林園
    鄉○○○路86號對面查獲，並經甲○○同意採尿送驗後，始
    悉上情。
二、案經高雄縣政府警察局林園分局報請臺灣高雄地方法院檢察
    署檢察官偵查起訴。
    理  由
一、本件被告甲○○所犯係死刑、無期徒刑、最輕本刑為3 年以
    上有期徒刑以外之罪，其於準備程序中就被訴事實為有罪之
    陳述，經本院告知簡式審判程序之旨，並聽取公訴人及被告
    意見後，合議庭裁定由受命法官獨任進行簡式審判程序，合
    先敘明。
二、訊據被告於本院審理中坦承其犯行，而被告為警查獲所採之
    尿液檢體，經送台灣檢驗科技股份有限公司以酵素免疫分析
    法及氣相層析質譜檢驗結果，呈現可待因、嗎啡陽性反應，
    此有台灣檢驗科技股份有限公司98年8 月11日KＺ0000000000
    00號濫用藥物尿液檢驗報告暨查獲毒品案件嫌疑人代號與真
    實姓名對照表各1 份附卷可稽。足徵被告之任意性自白核與
    事實相符，應堪信為真實，可採為本件論罪科刑之依據。是
    本件事證明確，被告施用第一級毒品犯行，洵堪認定，應予
    依法論科。
三、按海洛因為毒品危害防制條例第2 條第2 項第1 款所稱之第
    一級毒品，不得施用、持有。次按觀察、勒戒或強制戒治執
    行完畢釋放後，5 年內再犯第10條之罪者，應依一般刑事訴
    訟程序予以起訴論罪科刑，此觀諸毒品危害防制條例第20條
    、第23條第2 項規定自明。再按犯毒品危害防制條例第10條
    之罪，經觀察、勒戒後，認無繼續施用毒品之傾向，應即釋
    放，並為不起訴處分；認有繼續施用毒品之傾向者，應由檢
    察官聲請法院裁定令入戒治處所施以強制戒治，至無繼續戒
    治之必要，強制戒治期滿，應即釋放，由檢察官為不起訴處
    分。經觀察勒戒、強制戒治執行完畢釋放後，5 年內再犯第
    10條之罪，依民國93年1 月9 日修正施行之毒品危害防制條
    例第23條第2 項規定意旨，應由檢察官偵查起訴。又依修正
    後之規定，僅限於「初犯」及「5 年後再犯」二種情形，始
    應先經觀察、勒戒或強制戒治程序。倘被告於5 年內已再犯
    ，經依法追訴處罰，縱其第3 次（或第3 次以上）再度施用
    毒品之時間，在初犯經觀察、勒戒或強制戒治執行完畢釋放
    5 年以後，已不合於「5 年後再犯」之規定，且因已於「5
    年內再犯」，顯見其再犯率甚高，原實施觀察、勒戒或強制
    戒治，已無法收其實效，即應依該條例第10條處罰（最高法
    院97年度第5 次刑事庭會議決議參照）。查被告前因施用毒
    品案件，經本院以91年度毒聲字第5691號裁定送觀察、勒戒
    後，於91年11 月28 日執行完畢。又於前開強制戒治執行完
    畢釋放後5 年內，因施用毒品案件，經本院以92年度訴字第
    2582號判處有期徒刑10月、5 月，並定應執行刑為有期徒刑
    1 年2 月確定及經本院以96年度訴字第1470號判決判處有期
    徒刑6 月確定，被告於強制戒治執行完畢釋放後，5 年內再
    犯毒品危害防制條例第10條之罪，且再犯本罪，是依前開說
    明，應依法追訴處罰。
四、核被告甲○○所為，係犯毒品危害防制條例第10條第1 項之
    施用第一級毒品罪。被告持有第一級毒品後進而施用，其持
    有之低度行為應為施用之高度行為所吸收，故不另論其持有
    毒品罪。又被告有如事實欄所載之前案紀錄等情，有臺灣高
    等法院被告前案紀錄表可參，其受有期徒刑執行完畢後，5
    年內故意再犯本件有期徒刑以上之罪，為累犯，應依刑法第
    47條第1 項之規定，加重其刑。本院審酌被告前因施用毒品
    案件，經勒戒、觀察及強制戒治程序，經檢察官為不起訴處
    分後，5 年內再犯施用毒品毒品罪經本院判刑並執行完畢，
    仍不知悛悔，再次施用毒品自戕其身，顯然缺乏戒絕毒品之
    決心，且被告前有毒品之前科紀錄，素行不良，惟念及被告
    坦承施用第一級毒品之事實，且其行為尚未害及他人，並斟
    酌被告之犯罪動機、手段以及被告之智識程度等一切情狀，
    量處如主文所示之刑。
據上論斷，應依刑事訴訟法第273 條之1 第1 項、第284 條之1
、第299 條第1 項前段，毒品危害防制條例第10條第1 項，刑法
第11條前段、第47條第1 項，判決如主文。
本案經檢察官杜妍慧到庭執行職務。
中    華    民    國    98    年    10    月    29    日
                  刑事第十庭  法  官  曾子珍
以上正本證明與原本無異。
如不服本判決，應於收受送達後10日內向本院提出上訴書狀。
中    華    民    國    98    年    10    月    29    日
                              書記官  李承悌
附錄本判決論罪科刑法條全文：
毒品危害防制條例第10條
施用第一級毒品者，處6月以上5年以下有期徒刑。
施用第二級毒品者，處3年以下有期徒刑。


司法院資訊處製作；財團法人民間司法改革基金會備份。
